【裁判字號】    97,上易,150
【裁判日期】    970425
【裁判案由】    毒品危害防制條例
【裁判全文】
臺灣高等法院刑事判決                 97年度上易字第150號
上  訴  人  臺灣桃園地方法院檢察署檢察官
被      告  甲○○
上列上訴人因被告毒品危害防制條例案件，不服臺灣板橋地方法
院，96年度易字第3256號，中華民國96年11月23日第一審判決（
起訴案號：臺灣板橋地方法院檢察署96年度毒偵字第23741號）
，提起上訴，本院判決如下：
    主  文
上訴駁回。
    理  由
一、公訴意旨略以：被告甲○○基於持有第二級毒品大麻之犯意
    ，於民國（下同）94年2月16日晚間8時許起，至同日晚間9
    時30分許，持有第二級毒品大麻。嗣於同日晚間9時30分許
    在臺北縣三重市○○街366號前為警查獲，並扣得大麻一包
    。因認被告甲○○涉犯毒品危害防制條例第11條第2項持有
    第二級毒品罪嫌。
二、按不起訴處分已確定者，非有刑事訴訟法第420條第1項第1
    款、第2款、第4款或第5款所定得為再審原因之情形或發現
    新事實或新證據者，不得對同一案件再行起訴，固為該法第
    260條所明定。惟該法條所稱之同一案件，係指同一訴訟物
    體，即被告與犯罪事實均屬相同者而言，不以起訴或告訴時
    所引用之法條或罪名為區分標準。亦即係指事實上同一之案
    件，而不包括法律上同一案件在內（最高法院93年台上字第
    6053號、92年台上字第521號、88年台上字第5854號判決意
    旨參照）。次按曾為不起訴處分，而違背刑事訴訟法第260
    條之規定再行起訴者，應諭知不受理之判決，刑事訴訟法第
    303條第4款規定甚明。又同一次查獲被告因施用第二級毒品
    而持有第二級毒品，其低度之持有行為即吸收於高度之施用
    行為中，且高、低度之施用、持有第二級毒品行為係事實上
    之同一行為，則依法就施用第二級毒品行為所為之不起訴處
    分，其效力當然及於低度之持有行為。
三、查被告前於94年2月16日晚間9時30分許，在臺北縣三重市○
    ○街366號為警查獲，並當場起獲第一級毒品海洛因1包（淨
    重1.38公克）、第二級毒品安非他命2包（合計淨重4.9 公
    克）、大麻一包（煙草重0.65公克）、第三級毒品Ｋ他命一
    罐等物，並於同日經警採集被告尿液檢驗後，呈安非他命類
    、鴉片類陽性反應，被告於94年7月7日檢察事務官訊問時亦
    自白稱：伊在94年2月13、14日，在朋友位於蘆洲市○○路
    住處吸食海洛因、安非他命及大麻等毒品，被查獲之海洛因
    、大麻、安非他命及Ｋ他命均為伊所有等語（見核退偵字第
    659號偵查卷第40頁）。是臺灣板橋地方法院檢察署檢察官
    聲請書將被告送勒戒處所施以觀察勒戒，並經原審裁定准予
    之；而被告送觀察勒戒，自96年6月14日迄至96年8月1日止
    ，因無施用毒品傾向，已將被告釋放，該署檢察官並就被告
    於94年2月13、14日施用第一級毒品海洛因、第二級毒品安
    非他命、大麻之犯行為不起訴處分確定，此有臺北市政府警
    察局刑事案件移送書、扣押物品目錄表、臺灣尖端先進生技
    醫藥股份有限公司濫用藥物檢驗報告、法務部調查局鑑定通
    知書（海洛因及大麻）、原審94年度毒聲字第1640號裁定書
    及臺灣板橋地方法院檢察署96年度毒偵緝字第305號不起訴
    處分書等在卷可稽。又被告因上揭施用第二級毒品而持有第
    二級毒品，其持有之低度行為為高度之施用行為所吸收，不
    另論罪，自亦為上揭不起訴處分效力所及。倘無刑事訴訟法
    第260條所定之情形，自不得對已經不起訴處分效力所及之
    持有毒品行為部分再行起訴。本件檢察官未發現新事實或新
    證據，或有刑事訴訟法第420條第1項第1款、第2款、第4款
    或第5款所定得為再審原因之情事，而就已吸收於業經處分
    不起訴確定之上開施用第二級毒品罪犯行之持有第二級毒品
    之犯行，再向原審起訴聲請簡易判決處刑，於法顯有未合。
    原審爰改依通常程序後，並不經言詞辯論，逕為不受理之判
    決。核於法尚無違誤。檢察官上訴意旨執認被告上揭持有第
    二級毒品行為與被告施用第二級毒品行為非同一案件，顯非
    的論，其執此指摘原審判決不當，求予撤銷改判，為無理由
    ，應予駁回。
四、本件原審係判決不受理，本院認檢察官之上訴無理由，爰不
    經言詞辯論判決。附此敘明。
據上論斷，應依刑事訴訟法第368條、第372條條，判決如主文。
中    華    民    國    97    年    4     月    25    日
                  刑事第二十庭審判長法  官  楊貴雄
                                    法  官  林立華
                                    法  官  林銓正
以上正本證明與原本無異。
不得上訴。
                                    書記官  陳玲憶
中    華    民    國    97    年    4     月    28    日


司法院資訊處製作；財團法人民間司法改革基金會備份。
